# 软件企业的会计处理问题

提问人：hongganju 时间：2016-08-02 14:36:17
我现在接收一家软件企业，我在研发支出这方面遇到问题，下面说的是我发现的问题请大神指点,1,研发支出只有工资， 2 ，居然有月份研发支出结转主营业务成本 3 ，现在没有长期待摊费用，以前的长期待摊我该怎么办，大神可以将有关研发支出的会计分录写出来吗？

回答人：chenyiwei
通用型软件的研发支出（先有产品，再有客户），应按无形资产准则规定计入管理费用或资本化计入无形资产成本，其摊销可以计入营业成本。一般纯软件的研发成本中人工成本是占绝大多数的。 根据特定用户的需求定制软件的，应采用《企业会计准则第 14 号——收入》中的“提供劳务模式”进行核算，为此发生的研发支出最终将结转主营业务成本，不计入管理费用或无形资产成本。